臺灣高雄地方法院刑事判決　　　　　　　94年度訴字第1202號
公　訴　人　臺灣高雄地方法院檢察署檢察官
被　　　告　乙○○　男　43歲.
右列被告因毒品危害防制條例案件，經檢察官提起公訴（94年度
毒偵字第2348號），本院合議庭裁定由受命法官獨任進行簡式審
判程序，本院判決如左：
    主  文
乙○○施用第一級毒品，累犯，處有期徒刑壹年。
    事  實
一、乙○○曾於民國83年9 月間，因違反肅清煙毒條例案件，經
    本院以83年度訴字第3650號判處有期徒刑3 年4 月，復經臺
    灣高等法院高雄分院以84年度上訴字第34號駁回上訴確定，
    入監執行後，於85年9 月14日假釋出獄；又於87年間，因施
    用第2 級毒品違反麻醉藥品管理條例案件，經臺灣高雄地方
    法院檢察署檢察官向本院提起公訴，經本院依職權裁定送觀
    察勒戒後，認有繼續施用傾向，復由本院裁定令入戒治處所
    施以強制戒治，於89年2 月23日強制戒治期滿，經本院於89
    年8 月2 日以87年度易字第2848號判決免刑確定在案。前開
    假釋嗣經撤銷，入監執行殘刑1 年11月21日，甫於90年12
    月31日縮短刑期執行完畢。又因施用第1 級毒品案件，經本
    院於93年11月11日以93年度訴字第2184號判處有期徒刑10月
    在案。詎其仍不知悔改，於前開強制戒治執行完畢釋放後5
    年內，復基於施用第1 級毒品海洛因之犯意，於94年1 月27
    日上午8 時許，在前往興達港路上之高雄市左營區○○○路
    上，以將第1 級毒品海洛因摻於香菸內施用之方式，施用第
    1 級毒品海洛因1 次。嗣於94年1 月29日9 時20分許，為警
    在高雄市○○區○○路與鼎力路口查獲，經警對其採尿送驗
    後呈嗎啡陽性反應始悉上情。
二、案經高雄市政府警察局移送臺灣高雄地方法院檢察署檢察官
    偵查起訴。
    理  由
壹、程序方面：
一、按除被告所犯為死刑、無期徒刑、最輕本刑為3 年以上有期
    徒刑之罪或高等法院管轄第一審案件者外，於法院行準備程
    序進行中，被告先就被訴事實為有罪之陳述時，審判長得告
    知被告簡式審判程序之旨，並聽取當事人、代理人、辯護人
    及輔佐人之意見後，裁定進行簡式審判程序；且受命法官行
    準備程序，與法院或審判長有同一之權限；又簡式審判程序
    之證據調查，不受刑事訴訟法第159 條第1 項、第161 條之
    二、第161 條之三、第163 條之1 及第164 條至第170 條規
    定之限制，刑事訴訟法第273 條之1 第1 項、第279 條第2
    項前段、第273 條之2 分別定有明文。
二、查本件被告乙○○所犯為死刑、無期徒刑、最輕本刑為3 年
    以上有期徒刑以外之罪，且非高等法院管轄第一審之案件，
    其於準備程序就前揭被訴事實為有罪之陳述，經受命法官告
    知簡式審判程序之旨，並聽取當事人之意見後，本院認無不
    得或不宜改依簡式審判程序進行之處，爰依刑事訴訟法第
    273 條之1 第1 項、第284 條之1 ，裁定本件由受命法官獨
    任進行簡式審判程序，合先敘明。
貳、實體方面：
一、右揭事實，業據被告乙○○於本院審理時坦承不諱，且被告
    為警查獲時所採尿液，經送檢驗後，確呈嗎啡陽性反應，有
    高雄市立凱旋醫院濫用藥物尿液檢驗報告及保安警察大隊刑
    案移送專責組偵辦毒品危害防制條例嫌疑人尿液採證代碼表
    各1 份在卷可資比對，足認被告之自白與事實相符。次以，
    被告於87年間因施用2 級毒品違反麻醉藥品管理條例案件，
    經本院以87年度易字第2748號裁定送觀察、勒戒後，認有繼
    續施用傾向，由本院裁定令入戒治處所施以強制戒治，已於
    89年2 月23日強制戒治期滿，經本院於89年8 月2 日判決免
    刑確定，此有臺灣高雄地方法院檢察署刑案資料查註記錄表
    暨臺灣高等法院被告全國前案紀錄表各1 份在卷足憑。則被
    告於強制戒治執行完畢釋放後，5 年內再犯毒品危害防制條
    例第10條第1 項之罪，應堪認定。本件事證明確，應予依法
    論科。
三、核被告所為，係犯毒品危害防制條例第10條第1 項之施用第
    1 級毒品罪。被告施用第1 級毒品海洛因而持有第1 級毒品
    之低度行為，為其施用之高度行為所吸收，不另論罪。又被
    告曾於83年間因違反肅清煙毒條例案件，經法院判處有期徒
    刑3 年4 月確定，於85年9 月14日假釋出監後，又因施用第
    2 級毒品案件而被撤銷前開假釋入監執行殘刑1 年11月21日
    日，並於90年12月31日縮短刑期執行完畢，有臺灣高雄地方
    法院檢察署刑案資料查註紀錄表及臺灣高等法院被告前案紀
    錄表各1 份在卷可憑，其於5 年內再犯有期徒刑以上之本罪
    ，為累犯，應依刑法第47條之規定加重其刑。爰審酌被告施
    用毒品前經強制戒治執行完畢，再犯後復經起訴判處徒刑10
    月，有前開紀錄表可佐，仍不知戒惕，再次施用第1 級毒品
    ，無視於毒品對於自身健康之戕害及國家對於杜絕毒品犯罪
    之禁令，其顯無戒斷之決心，然念及被告於本院審理期間坦
    承犯行，態度良好，其施用毒品並無危害他人，及被告施用
    毒品之方式、次數等一切情狀，量處如主文所示之刑。
據上論斷，應依刑事訴訟法第273 條之1 第1 項、第299 條第1
項前段，毒品危害防制條例第10條第1 項，刑法第11條前段、第
47條，判決如主文。
本案經檢察官甲○○到庭執行職務。
中　　華　　民　　國　　94　　年　　5 　　月　　6 　　日
                  刑事第九庭    法　官  黃惠玲
以上正本證明與原本無異。
如不服本判決，應於收受送達後10日內向本院提出上訴書狀。
中　　華　　民　　國　　94　　年　　5 　　月　　9 　　日
　　　　　　　　　　　　　      書記官  林秀珍
本件論罪科刑法條：
毒品危害防制條例第10條第1項：
施用第1級毒品者，處6月以上5年以下有期徒刑。
